ACORDAO-COMPLETO-2379817

ACÓRDÃO DE RELAÇÃO

ACÓRDÃO DE RELAÇÃO 2589/2019 ATA 42/2019 - PLENÁRIO

Acórdão 2589/2019-TCU-Plenário
Considerando que os presentes embargos de declaração, opostos por José Antonio Bacchim em face do Acórdão 1261/2019-TCU-Plenário, foram protocolados em 27/9/2019 (peça 98) , onze dias após o responsável ter sido regularmente cientificado da decisão, em 16/9/2019 (peça 91) .
Considerando que o prazo legal para interposição de embargos de declaração é de dez dias, nos termos do art. 34, § 1º, da Lei 8.443/1992.
Considerando que o embargante alega que a deliberação embargada teria incorrido em omissão ao não apreciar argumento da defesa, atinente à existência de documentação comprobatória da realização das despesas e a consecução dos objetivos do convênio em análise nesta TCE, de modo que as irregularidades identificadas e cruciais para a condenação - movimentação financeira fora da conta bancária específica e ausência de identificação do convênio nos documentos comprobatórios - configurariam, no seu sentir, tão somente falhas formais.
Considerando que a referida omissão não ocorreu, visto que o argumento foi abordado nos parágrafos 3, 4, 11, 12 e 13 do Voto condutor do Acórdão 1261/2019-TCU-Plenário, de forma aderente à maciça jurisprudência do Tribunal, bem como na instrução da Secretaria de Recursos lançada nos autos (peças 74-76) e incorporada aos fundamentos da decisão embargada.
Os Ministros do Tribunal de Contas da União ACORDAM, por unanimidade, com fundamento nos arts. 32, inc. II, e 34, caput e § 1º, da Lei 8.443/1992, c/c art. 143, inc. V, "f", do Regimento Interno do TCU, em não conhecer dos embargos de declaração opostos por José Antonio Bacchim em face do Acórdão 1261/2019-TCU-Plenário (peça 98) , por ser intempestivo, e em dar ciência desta deliberação ao recorrente.
1. Processo TC-Processo 015.685/2012-8 (TOMADA DE CONTAS ESPECIAL) 
	1.1. Responsável: José Antonio Bacchim (XXX.275.078-XX) 
	1.2. Recorrente: José Antonio Bacchim (XXX.275.078-XX) 
	1.3. Entidade: Município de Sumaré - SP
	1.4. Relator: Ministro Bruno Dantas
	1.5. Representante do Ministério Público: Subprocurador-Geral Paulo Soares Bugarin
	1.6. Relator da deliberação recorrida: Ministro Bruno Dantas
	1.7. Unidades Técnicas: Secretaria de Recursos (Serur) e Secretaria de Controle Externo de Tomada de Contas Especial (SecexTCE) .
	1.8. Representação legal: Thiago de Carvalho Migliato (OAB/DF 36.009) , Priscila Chebel (OAB/SP 162.480) e outros, representando José Antonio Bacchim.
	1.9. Determinações/Recomendações/Orientações: não há.

Município de Sumaré - SP

José Antonio Bacchim (XXX.275.078-XX)

JOSE ANTONIO BACCHIM

BRUNO DANTAS

Ministro Bruno Dantas

Thiago de Carvalho Migliato (OAB/DF 36.009), Priscila Chebel (OAB/SP 162.480) e outros, representando José Antonio Bacchim.

Subprocurador-Geral Paulo Soares Bugarin

TOMADA DE CONTAS ESPECIAL (TCE)

Secretaria de Recursos (Serur) e Secretaria de Controle Externo de Tomada de Contas Especial (SecexTCE).